---
title: "CAPÍTULO I"
name: "Marisol Guadalupe Echeverría Rodríguez"
output: 
  html_document:
    toc: true
    toc_depth: 1
    theme: cerulean
---

```{=html}
<style>
body {
text-align: justify}
</style>
```

```{=html}
<style type="text/css">
body{/*Normal*/
     font-size: 20px;
}
</style>
```

```{r setup, include=FALSE}
knitr::opts_chunk$set(echo = TRUE)
library(knitr)
library(tidyverse)
library(discrtr) # A companion package for the book Introduction to Discrete Choice Analysis with `R`
library(mlogit) # Multinomial Logit Models
library(readr) # Read Rectangular Text Data
library(plotly)
```

Invoke data set Mode from package mlogit. To do this you need to first load the package. This is a data set with choices about mode of transportation. This is done as follows:

(Invocar el modo de conjunto de datos desde el paquete mlogit. Para ello, primero debe cargar el paquete. Se trata de un conjunto de datos con opciones sobre el modo de transporte. Esto se hace de la siguiente manera)

```{r}
data("Mode")
```

Once you have loaded the data set, answer the following questions: Describe this data set. How many variables are there and of which type (i.e., categorical/quantitative)?

(Una vez que haya cargado el conjunto de datos, responda a las siguientes preguntas: Describa este conjunto de datos. ¿Cuántas variables hay y de qué tipo (es decir, categóricas/cuantitativas)?)

```{r}
glimpse(Mode)
```
**Tenemos una variable categórica llamada 'choice', y las ocho variables restantes son cuantitativas.**

How many different modes of transportation are in this data set? What is the most popular mode? What is the least popular mode?

(¿Cuántos modos de transporte diferentes hay en este conjunto de datos? ¿Cuál es el modo más popular? ¿Cuál es el modo menos popular?)

```{r}
summary(Mode)
```
**Los cuatro modos de transporte considerados son automóvil, coche compartido, autobús y tren. El automóvil registra la mayor cantidad de uso (218), mientras que el coche compartido presenta la menor (32)..**

```{r}
ggplot(Mode)+
  geom_bar(aes(choice, fill=choice), color="orchid4", show.legend = FALSE)+
  theme_bw()
```

In general, what is the most expensive mode? The least expensive?

(En general, ¿cual es el modo más caro? ¿La menos cara? )

```{r}
ggplot(Mode)+
  geom_density(aes(cost.car, fill="car"), color="orchid4", alpha=0.5)+
  geom_density(aes(cost.carpool , fill="carpool"), color="orchid4", alpha=0.5)+
  geom_density(aes(cost.bus, fill="bus"), color="orchid4", alpha=0.5)+
  geom_density(aes(cost.rail, fill="rail"), color="orchid4", alpha=0.5)+
  scale_fill_manual(values=c("car"= "orange", "carpool"="orangered", "bus"="orchid", "rail"="palegreen"), name="Mode")+
  xlab("Cost")+
theme_bw()
  
```
**En términos de costo, el automóvil se sitúa como la alternativa más cara, mientras que el coche compartido es la más económica..**

Create a plot showing the univariate distributions of time by car and time by bus. Discuss.

(Crea un gráfico que muestre las distribuciones univariantes del tiempo en coche y el tiempo en autobús. Discute)

```{r}
grafica_time <- ggplot(Mode)+
  geom_density(aes(time.car, fill="car"), color="orchid4", alpha=0.5)+
  geom_density(aes(time.carpool , fill="carpool"), color="orchid4", alpha=0.5)+
  geom_density(aes(time.bus, fill="bus"), color="orchid4", alpha=0.5)+
  geom_density(aes(time.rail, fill="rail"), color="orchid4", alpha=0.5)+
  scale_fill_manual(values=c("car"= "orange", "carpool"="orangered", "bus"="orchid", "rail"="palegreen"), name="Mode")+
  xlab("Time")+
theme_bw()


ggplotly(grafica_time)  
```
**El automóvil se caracteriza por su mayor velocidad, a diferencia del autobús y el tren que son más propensos a sufrir retrasos.**

How do choices relate to cost by the different modes?

(¿Cómo se relacionan las opciones con el coste de los distintos modos?)

```{r}
varnum <- Mode |> dplyr::select(where(is.numeric))
varnum <- names(varnum)

for (var in varnum) {
grafica_box <- ggplot(Mode)+
  geom_boxplot(aes(choice, eval(as.name(var)), fill=choice), show.legend=FALSE)+
  ylab(var)+
  theme_bw()
  
  print(grafica_box)
    
}



```
**Aunque el automóvil es más rápido, el coche compartido y el autobús son las opciones preferidas por su menor costo.**
