---
title: "CAPÍTULO IV"
author: Marisol Guadalupe Echeverría Rodríguez 
output: html_document
---

```{r, include=FALSE, echo=FALSE}
library(knitr)
library(tidyverse)
library(discrtr)
library(dplyr)
library(ggplot2)
library(mlogit) 
library(readr)
library(stargazer) 
library(gplots)
library(treemapify)
library(ggridges)
library(ggalluvial)
library(evd)
library(kableExtra)
library(tidyr)
library(webshot2)
```

Ejercicios del capítulo 5 <b>"Practical Issues in the Specification and Estimation of Discrete Choice Models"</b>. Considerar como referencia las notas del respectivo capítulo.

```{r}

data("mc_commute_wide", package = "discrtr")

mc_commute_long <- mc_commute_wide |> 
mlogit.data(shape="wide",
            choice = "choice",
            varying = 3:22)

mc_commute_predict <- mc_commute_long[1:52, ]
mc_commute_predict$sidewalk_density <- rep(seq(from=0, to=60, by=5), each=4)

```

1. In the example in this chapter we estimated the probabilities of choosing different modes by sidewalk density setting travel time to the in-sample median. Use model2 to calculate the probability of choosing different modes by in-sample median sidewalk density but now for travel times of 20, 30, and 40min. Discuss the results.

```{r}

f2 <- mFormula(choice ~ time | sidewalk_density)

model2 <- mlogit(f2, mc_commute_long)

times <- c(20, 30, 40)
results <- list()

for (t in times) {
    mc_commute_predict$time <- t
    probs <- predict(model2, newdata=mc_commute_predict)
    results[[as.character(t)]] <- probs
}

for (t in times) {
    cat("\nProbabilities for travel time =", t, "minutes:\n")
    print(results[[as.character(t)]])
}

```

En este modelo (f2), se considera que el impacto del tiempo de viaje es uniforme para todas las opciones. Esto significa que un aumento en el tiempo de viaje reduce la utilidad de cada alternativa en la misma medida.

2. Estimate a model using formula f3 (call it model3). Discuss the output of this model.

```{r}

f3 <- mFormula(choice ~ 0 | sidewalk_density | time)

model3 <- mlogit(f3, mc_commute_long)

summary(model3)

```

A diferencia de otros modelos, model3 permite que la sensibilidad al tiempo de viaje varíe entre las diferentes alternativas de transporte. Esto significa que el aumento del tiempo de viaje puede impactar la utilidad de cada modo de forma individual.

3. Use model3 to calculate the probability of choosing different modes by in sample median sidewalk density but now for travel times of 20, 30, and 40min. Discuss the results.

```{r}

times <- c(20, 30, 40)
results <- list()

for (t in times) {
    mc_commute_predict$time <- t
    probs <- predict(model3, newdata=mc_commute_predict)
    results[[as.character(t)]] <- probs
}

for (t in times) {
    cat("\nProbabilities for travel time =", t, "minutes:\n")
    print(results[[as.character(t)]])
}

```

Conforme el tiempo de traslado se incrementa, se observa una menor tendencia a usar el automóvil, el autobús o a caminar. Sin embargo, la probabilidad de optar por la bicicleta aumenta en esta situación.

4. In the general case, what is the value of the log-likelihood of the null (Equally Likely) model?

```{r}

f0 <- mFormula(choice ~ 1)
model0 <- mlogit(f0, mc_commute_long)
summary(model0)

```

<b>Log-Likelihood: -1547.2</b>

5. Use the likelihood ratio test to compare model3 to model2? Discuss the results. What restrictions would you need to impose in model3 to obtain model2?

```{r}

lrtest(model2, model3)

```

El modelo 2 (model3) presenta un ajuste sustancialmente superior al modelo 1 (model2). Esta mejora indica que considerar efectos distintos del tiempo de viaje para cada medio de transporte optimiza significativamente el modelo. Para obtener el modelo 1 (model2), sería necesario igualar los coeficientes del tiempo de viaje entre todas las opciones.